臺灣高雄地方法院高雄簡易庭裁定
111年度雄秩字第148號
移送機關    高雄市政府警察局三民第二分局
被移送人    林志鴻


被移送人    蔡文修



被移送人    詹沂璇



被移送人    李子豪



被移送人    簡○○  (真實姓名年籍及住所詳卷) 
被移送人    潘○○  (真實姓名年籍及住所詳卷) 
被移送人    何胤翔


被移送人    胡佳銘


被移送人    洪子晉


被移送人    潘△△  (真實姓名年籍及住所詳卷) 
上列被移送人因違反社會秩序維護法案件，經移送機關以民國11
1年9月15日高市警三二分偵字第11173817400號移送審理，本院
裁定如下：
    主  文
戊○○、乙○○、甲○○、丁○○、簡○○、潘○○、丙○○、庚○○、己○○、潘
△△均不罰。
    事實理由及證據
一、移送意旨略以：被移送人戊○○等10人因商討債務問題，於民
    國111年9月14日0時10分許，在高雄市三民區正忠路455巷口
    聚集，現場有嗆聲、互相咆哮及手持棍棒等行為，經民眾撥
    打110報案，警方到場查扣棒球棍棒1支及高爾夫球桿2支。
    因認被移送人戊○○等10人違反社會秩序維護法第68條第2款
    之規定，爰移請裁處等語。
二、被移送人簡○○、潘○○、潘△△各為95年8月、95年6月、95年2
    月出生，於移送書所載之行為時(111年9月14日)未滿18歲，
    依兒童及少年福利與權益保障法第69條第2項規定，不得揭
    露足以識別其身分資訊，合先敘明。按犯罪事實應依證據認
    定之，無證據不得認定犯罪事實；不能證明被告犯罪或其行
    為不罰者，應諭知無罪之判決，刑事訴訟法第154條第2項、
    第301條第1項分別定有明文。又法院受理違反社會秩序維護
    法案件，除本法有規定者外，適用刑事訴訟法之規定，亦為
    社會秩序維護法第92條明定。復按藉端滋擾住戶、工廠、公
    司行號、公共場所或公眾得出入之場所者，處3日以下拘留
    或新台幣12,000元以下罰鍰，社會秩序維護法第68條第2款
    定有明文。該規定所謂「藉端滋擾」，即應指行為人有滋擾
    場所之本意，而以言語、行動等方式，藉特定事端擴大發揮
    ，踰越該事端在一般社會大眾觀念中所容許之合理範圍，而
    擾及場所之安寧秩序致難以維持或回復者而言。
三、經查，移送機關認被移送人戊○○等10人均有違反社會秩序維
    護法第68條第2款之行為，無非係以被移送人潘○○、庚○○、
    潘△△等人之警詢筆錄及110報案紀錄單為證，然被移送人戊○○等10人均於警詢時否認渠等在上揭時地有藉端滋擾行為；①
    被移送人戊○○陳稱：我兒子打電話給我稱簡○○帶朋友到家門
    口要和他談陳瀅文的事，我叫我兒子不要出門和她談，我就
    趕回家；我原本請簡○○到我家去談，其他沒事的人可以先離
    開，後來警方就到場了，棒球棍是我從簡○○的一個朋友車上
    拿下來並丟至路旁，因為我怕年輕人溝通協調時會不小心因
    火氣大而發生危險等語；②被移送人簡○○陳稱：因陳瀅文欠
    我錢，她男友林峻宇叫我去他家拿錢，我請潘○○、丙○○、庚○○、己○○、潘△△等5人陪我，林峻宇的爸爸打電話給我並叫
    我去他家談，請我其他朋友離開，我從巷口走到他家時，警
    方就到場了，高爾夫球棍2支是警方在庚○○車上找到的，他
    一直都把高爾夫球棍放車上，為的是防身用等語；③被移送
    人乙○○、甲○○及丁○○陳稱：我們3人一同前往朋友林峻宇及
    他爸爸戊○○住家，我看到戊○○獨自一人和對方在巷口談事情
    ，戊○○請對方的事主去他家裡談，請其餘對方的朋友先離開
    現場，他們共約4人剛進屋內，隨後警方就到場等語；④被移
    送人丙○○陳稱：我們進去正忠路455巷內找戊○○商討還錢事
    宜，我們剛走進去見到戊○○時警方就到達，我沒有看到有人
    持棍棒刀械，也沒有打架情事等語；⑤被移送人己○○陳稱：
    戊○○及乙○○有拿球棒，跟先離開的那台車輛在談事情，談完
    後那台車就離開了，戊○○就換成跟我們這邊簡妙帆在談事情
    ，談了大概兩三分鐘後他們就走進去巷子內談了等語；至於
    ⑥被移送人潘○○陳稱：對方下車的4個人以及正忠路455巷內
    走出的人都有拿棍棒等語；⑦被移送人庚○○陳稱：對方來到
    現場時就跟我們大小聲，並跟我們說還款的事好好講，我們
    就一起進入正忠路455巷內對方的住處商討還錢事宜，沒多
    久警方就到達現場，我在現場沒有看到有人持棍棒刀械，也
    沒有看到打架情事等語，棒球棍和高爾夫球棍是我放在車上
    做防身用的等語；⑧被移送人潘△△陳稱：我跟己○○到正忠路4
    55巷口把車停好後，便有兩台自小客車開出來，大約有4、5
    個人手持木棍、棒球棍下車，他們直接對我們嗆聲，實際說
    什麼沒有聽清楚，接著對方要求撿妙帆跟隨便兩個人一起到
    巷子內6弄3號談事情，我跟己○○、潘○○在巷口等他們談完，
    還沒等到他們出來警方就到現場了等語。是綜觀上開供述及
    證據，僅能證明被移送人戊○○等10人於該場所有短時間的聚
    集，主觀上尚無滋擾場所之意，客觀上亦無法呈現被移送人
    等因「債務糾紛」而有持續嗆聲、打架或其他積極滋擾他人
    之行為，況依其等警詢筆錄及移送書所載到場時間(同日0時
    20分)，警方獲報後約10分鐘即抵達現場，被移送人等應無
    擾及場所之安寧秩序至難以維持或回復之程度，核與社會秩
    序維護法第68條第2款所稱之「藉端滋擾」，尚有未合。移
    送機關並未提出被移送人等10人有藉端滋擾住戶、公共場所
    或公眾得出入之場所行為之積極、具體事證，以資證明被移
    送人等10人確有移送書所載之違序行為。且依移送機關之移
    送資料，亦無法證明被移送人等有在上開場所持有木棍或棍
    棒之情形，而被移送人庚○○亦承認查扣之棒球棍1支及高爾
    夫球棍2支均為其所有而放在其車上，經核與多數被移送人
    在場陳稱沒有看到有人持棍棒之情節相符，是本件難認被移
    送人等有何藉端滋擾住戶之行為。再依卷內證據亦不足以證
    明被移送人有何違反社會秩序維護法第68條第2款之非行。
    是依上開說明，本院爰為不罰之諭知，均裁定如主文。
四、依社會秩序維護法第45條第2項，裁定如主文。 
中　　華　　民　　國　　111 　年　　10　　月　　11　　日
                  高雄簡易庭  法　官    林玉心
以上正本係照原本作成。
如不服本裁定，得於裁定書送達之翌日起5 日內，以書狀敘述理
由，向本庭提起抗告。
中　　華　　民　　國　　111 　年　　10　　月　　12　　日
                              書記官    李月君